臺灣高等法院臺中分院刑事判決　　　　　　　　　　九十三年度上易字第四四○號
　　上　訴　人
　　即　被　告　乙○○
右上訴人因違反保護令等案件，不服臺灣臺中地方法院九十三年度易字第二二三八
號，中華民國九十三年三月十六日第一審判決（起訴案號：臺灣臺中地方法院檢察署
九十二年度偵字第一三九九四號），提起上訴，本院判決如左：
    主      文
上訴駁回。
    事實及理由
一、本案經本院審理結果，認第一審判決認事用法及量刑均無不當，應予維持，並引
    用第一審判決書記載之事實、證據及理由（如附件）。
二、上訴人即被告乙○○在本院未提出其他有利之證據及辯解，而量刑之輕重復為原
    審法院職權裁量之事項，是在無具體事證足證原審量刑失之過重或過輕，自不能
    率指為違法，被告以原審量刑過重提起上訴，核屬無據，其上訴為無理由，應予
    駁回。
三、據上論斷，應依刑事訴訟法第三百七十三條、第三百六十八條，判決如主文。
本案經檢察官丙○○到庭執行職務。
中      華      民      國      九十三     年     五      月   二十七   日
                                臺灣高等法院臺中分院刑事第七庭
                                      審判長法  官  林  榮  龍
                                            法  官  江  錫  麟
                                            法  官  謝  說  容
右正本證明與原本無異。
不得上訴。
                                            書記官  金  珍  華
中      華      民      國      九十三     年     五      月   二十八   日
                                                                        Ｒ
臺灣臺中地方法院刑事判決                        九十二年度易字第二二三八號
    公  訴  人  臺灣臺中地方法院檢察署檢察官
    被      告  乙○○  男  六十歲（民國○○○年○月○○日生）
                        住臺中市○○區○○路一段二○六巷二二號
                        居臺中市○○○路○段一○三六之一號
                        身分證統一編號：Ｚ000000000號
右列被告因違反家庭暴力防治法等案件，經檢察官提起公訴（九十二年度偵字第一三
九九四號），本院判決如左：
    主  文
乙○○違反法院依家庭暴力防治法第十三條規定，所為禁止實施家庭暴力行為，及遠
離住居所之裁定，處有期徒刑柒月。扣案之拔釘器壹支沒收。
    事  實
一、乙○○係甲○○之夫，二人間具有家庭暴力防治法第三條第一款所定之家庭成員
    關係。乙○○因曾對甲○○實施家庭暴力行為，經本院於民國九十二年六月十一
    日依家庭暴力防治法第十三條之規定，以九十二年度家護字第四０二號民事通常
    保護令，裁定令乙○○不得對甲○○實施身體或精神上不法侵害之行為，並應遠
    離甲○○之住所即臺中市○○區○○路一段二０六巷二二號至少一百公尺（該保
    護令之有效期限為六個月）。乙○○於收受前開保護令後，乃遷出前址甲○○之
    住所。詎乙○○嗣因不滿甲○○向法院訴請離婚，且該離婚訴訟將於九十二年七
    月十日開庭審理，竟於上開民事通常保護令有效期限內之九十二年七月九日晚間
    ，闖入臺中市○○區○○路一段二０六巷二二號屋內，並於當日二十一時三十分
    許，在該處一樓門口，持其所有之裝潢工具拔釘器一支，敲擊甲○○之頭部，致
    甲○○頭部外傷併右側頂部及左側枕部撕裂傷，而違反前開本院民事通常保護令
    。旋警方據報前往現場逮捕乙○○，並扣得拔釘器一支。
二、案經甲○○訴由臺中市警察局移送臺灣臺中地方法院檢察署檢察官偵查起訴。
    理  由
一、訊據被告乙○○固坦認有於右揭時地至前開甲○○住處拿取拔釘器之事實，惟矢
    口否認有何故意違反上開本院民事通常保護令及傷害甲○○之行為，辯稱：案發
    前伊雖有收到上開本院民事通常保護令，但伊並未看該保護令的內容。伊當時有
    問警察該保護令之意思為何，警察對伊說伊不可接近其妻。案發當時伊是要回去
    拿伊的衣服及拔釘器，並非有意打甲○○，也不知道她是怎麼受傷的云云。經查
    ：右揭犯罪事實，業據告訴人甲○○於警詢時指訴綦詳，核與目擊證人即乙○○
    與甲○○二人所生之子葉春庭於警詢及偵訊時證述情節相符，並有上開本院民事
    通常保護令一份、中山醫學大學附設醫院診斷證明書二紙、現場圖一紙、告訴人
    甲○○傷勢及現場照片四紙在卷可稽，復有拔釘器一支扣案為憑。又被告自承有
    收受前開本院民事通常保護令，復經警告知要義，且亦知遷離前開甲○○之住處
    ，顯然明知前開本院民事通常保護令之內容與法律效力。再參諸被告為本件犯行
    之翌日，即將由法院開庭審理其與告訴人之離婚訴訟，此經告訴人與證人葉春庭
    證述屬實，且告訴人受傷之部位有多處，傷勢非輕，故應可認定係被告對告訴人
    提起離婚之訴有所怨懟，而蓄意至告訴人住處傷害告訴人無訛。是核被告所辯其
    不知保護令之內容及未故意傷害甲○○云云，顯係畏罪飾卸之詞，並無可採。本
    案事證明確，被告犯行洵堪認定。
二、核被告乙○○所為，係犯刑法第二百七十七條第一項之傷害罪及違反家庭暴力防
    治法第五十條第一款、第四款之違反保護令罪。被告所犯上開二罪間，具有手段
    、目的之牽連關係，為牽連犯，應依刑法第五十五條規定，從一重論以違反保護
    令罪。爰審酌被告身為人夫，不思疼惜妻子，共同經營家庭生活，反抗拒司法裁
    判之制約，持鐵器對告訴人施予家庭暴力行為，視法律及公權力於無物，且被告
    攻擊告訴人之部分位亦多集中於頭部，手段殘暴，行為危險性極高，嗣於本院審
    理中仍未與告訴人達成和解，並否認傷害犯行，執言辯駁，未見悔意等一切情狀
    ，量處如主文所示之刑。
據上論斷，應依刑事訴訟法第二百九十九條第一項前段，家庭暴力防治法第五十條第
一款、第四款，刑法第十一條前段、第二百七十七條第一項、第五十五條，罰金罰鍰
提高標準條例第一條前段，判決如主文。
中      華      民      國      九十三      年    三    月      十六    日
                                臺灣臺中地方法院刑事第十庭
                                    審判長法  官  郭  瑞  祥
                                          法  官  黃  家  慧
                                          法  官  蔡  建  興
右正本證明與原本無異。
如不服本判決，應於判決送達後十日內向本院提出上訴狀，上訴於臺灣高等法院臺中
分院( 須附繕本 )。
                                          書記官
中    華    民    國      九十三      年       三      月       十九    日
附錄論罪科刑法條
刑法第二百七十七條第一項
傷害人之身體或健康者，處三年以下有期徒刑、拘役或一千元以下罰金。
家庭暴力防治法第五十條
違反法院依第十三條、第十五條所為之下列裁定者，為本法所稱之違反保護令罪，處
三年以下有期徒刑、拘役或科或併科新台幣十萬元以下罰金︰
一  禁止實施家庭暴力行為。
二  禁止直接或間接騷擾、接觸、通話或其他連絡行為。
三  命遷出住居所。
四  遠離住居所、工作場所、學校或其他特定場所。
五  命完成加害人處遇計畫：戒癮治療、精神治療、心理輔導或其他治療
    、輔導。
